【裁判字號】    97,簡上,38
【裁判日期】    971208
【裁判案由】    給付票款
【裁判全文】
臺灣基隆地方法院民事判決              97年度簡上字第38號
上  訴  人  乙○○
被  上訴人  甲○○
上列當事人間請求清償債務事件，上訴人對於民國97年7月30 日
本院基隆簡易庭97年度基簡字第653號第一審判決提起上訴，本
院於民國97年11月24日言詞辯論終結，判決如下：
    主      文
上訴駁回。
第二審訴訟費用新臺幣壹仟伍佰元由上訴人負擔。
    事實及理由
一、被上訴人在原審起訴主張：上訴人於民國91年5月6日為訴外
    人張米年作保向被上訴人借款新臺幣（下同）3萬元，約定
    91年5月20日前清償，如屆期張米年未為清償，上訴人同意
    代為清償，詎張米年屆期未清償，依約自應由上訴人負保證
    之責代為清償，詎屢向上訴人請求，均不獲置理，爰依約（
    保證契約）提起本件訴訟，請求上訴人給付3萬元及自97年7
    月3日起至清償日止按年息百分之5計算之利息。
二、上訴人自認被上訴人所述為真，惟以：借款人張米年已與被
    上訴人結婚，生有兒女，且已經過數年，被上訴人才向渠請
    求，渠有受騙之感覺等語，資為抗辯。並聲明：被上訴人在
    原審之訴駁回。
三、本件原審對於被上訴人之請求，判決上訴人應給付被上訴人
    3萬元，及自97年7月3日起至清償日止，按週年百分之5計算
    之利息，併依職權為假執行宣告，上訴人就原審判決全部聲
    明不服，提起上訴，並聲明：(一)原判決廢棄。(二)被上訴人在
    原審之訴駁回；上訴人之上訴理由除與原審相同部分予以引
    用外，並補充陳稱：張米年曾告以已清償上開3萬元之債務
    ，主債務人張米年既已清償該筆債務，其自毋庸再負保證人
    責任等語。
    被上訴人則聲明：駁回上訴，被上訴人之答辯意旨除與原審
    相同部分予以引用外，並補充辯稱：主債務人張米年尚未清
    償3萬元等語。
四、被上訴人在原審主張：上訴人於91年5月6日為訴外人張米年
    作保向被上訴人借款3萬元，約定91年5月20日前清償，如屆
    期張米年未為清償，上訴人同意代為清償等情，為上訴人所
    自認，並有被上訴人提出之「暫借據」1紙在卷可資佐證，
    被上訴人之主張自堪信為真實。雖上訴人以主債務人張米年
    業己清償債務為由，而主張其應已免除保證責任等語置辯，
    然此為被上訴人所否認，則上訴人自應對其主張主債務人張
    米年業已清債3萬元債務之有利事實負舉證責任，惟上訴人
    對此並未能舉證以實其說，則上訴人所稱主債務人張米年業
    已清償3萬元債務之情，即難採信；又主債務人張米年已否
    與被上訴人結婚或同居、有無生兒育女，亦均無解於上訴人
    應負之保證責任。
五、從而被上訴人依保證契約之法律關係，訴請上訴人給付3萬
    元及自97年7月3日起至清償日止按年息百分之5計算之利息
    ，自屬正當，應予准許。原審為被上訴人勝訴之判決，並依
    職權為假執行，洵無不合。上訴論旨指摘原判決不當，求予
    廢棄，為無理由，應予駁回。
六、據上論結，本件上訴為無理由，依民事訴訟法第436條之1第
    3項、第449條第1項、第78條、第87條第1項，判決如主文。
中    華    民    國    97    年    12    月    8     日
                  民事庭審判長法  官  李媛媛
                              法  官  王翠芬
                              法  官  徐世禎
以上正本係照原本作成。
本件判決不得上訴。
中    華    民    國    97    年    12    月    8     日
                              書記官  周素秋


司法院資訊處製作；財團法人民間司法改革基金會備份。
